【裁判字號】    90,易,2258
【裁判日期】    901031
【裁判案由】    竊盜
【裁判全文】
臺灣臺中地方法院刑事判決                          九十年度易字第二二五八號
    公  訴  人  臺灣臺中地方法院檢察署檢察官偵查起訴。
    被      告  甲○○
右列被告因竊盜案件，經檢察官提起公訴（九十年度偵字第一０七八一號）及移送併
案（臺灣苗栗地方法院檢察署九十年度偵字第三六四九號），本院判決如左：
    主  文
甲○○連續攜帶兇器竊盜未遂，處有期徒刑壹年陸月；扣案之鋼剪壹把，沒收。
    事  實
一、甲○○前曾於民國（以下同）八十四年間，因違反懲治盜匪條例罪，經臺灣彰化
    地方法院於八十四年七月二十日以八十四年度訴字第六０七號判處有期徒刑七年
    十月，並宣告褫奪公權三年，於八十四年八月二十五日確定，八十四年十一月十
    日送監執行，迄八十七年十二月二十四日假釋出獄，期間付保護管束，現於假釋
    付保護管束中，猶未知悔改；又於九十年六月八日凌晨零時三十分許，由己○○
    駕駛其姓名年籍不詳綽號「阿Ｂ」之友人所有車牌號碼不詳之自用小客車搭載丙○○○、乙○○（己○○、丙○○○、乙○○三人部分另行審結）、甲○○三人
    ，行經臺中縣后里鄉○○路二七五號處前，見丁○○所有車牌號碼Ａ四─五九八
    七號自用小客車一部停放於該址，疏未熄火上鎖及將車輛鑰匙取下，己○○與甲○○竟基於意圖為自己不法所有之共同犯意聯絡，甲○○並基於概括之犯意，由
    甲○○下車至上揭車牌號碼Ａ四─五九八七號自用小客車內，啟動該自用小客車
    電門後駛離現場而予以竊取，己○○則所搭乘上揭自用小客車上擔任把風工作，
    甲○○得手後，適為丁○○發現，即向臺中縣警察局大甲分局義里派出所報案；
    甲○○於將上揭竊得之自用小客車駛至臺中縣后里鄉與三義鄉交界處，由乙○○
    將上開綽號「阿Ｂ」所有之自用小客車駕駛回苗栗縣銅鑼鄉○○村○○路四五號
    住處，上揭竊得之自用小客車則改由己○○駕駛搭載甲○○、丙○○○二人往臺
    中縣東勢鎮方向行駛，迄同日凌晨一時許，途經臺中縣東勢鎮○○路段前，為臺
    中縣警察局東勢分局巡邏警員發現為失竊贓車，除駕駛車牌號碼Ｈ九─九０三一
    號偵防車尾隨外，並以無線電聯絡警網攔檢，己○○則加速逃逸，於同日凌晨二
    時三十分許，至臺中縣和平鄉八仙山森林遊樂區林道處，為圍捕員警開槍射中該
    自用小客車輪胎無法繼續駕駛而查獲；甲○○再於九十年七月二十九日下午十一
    時許，與徐鳳珠二人一同搭乘劉宏信所駕駛車牌號碼ＭＦ─八五五三號自用小客
    車（未懸掛車牌）（劉宏信、徐鳳珠二人另案經臺灣苗栗地方法院檢察署檢察官
    以九十年度偵字第三六四九號為不起訴處分），行經苗栗縣通霄鎮○○○路六二
    號，見該址有一部車牌號碼ＰＩ─四七００號自用小貨車停放，且無人看管，甲○○乃認有機可趁，至該自用小貨車上，竊取庚○○、戊○○夫妻二人所有之水
    電工具廂一個，得手後逃逸；嗣甲○○再於九十年七月三十日凌晨三時五十分許
    ，持其所有客觀上可供為兇器使用之鋼剪一把，再返回上址竊取庚○○、戊○○
    二人所有而放置上揭自用小貨車上之電纜線時，適為庚○○、戊○○二人發現而
    報警查獲而未遂，並取出其所竊得之上開水電工具廂一個、及查扣其所有之行竊
    工具鋼剪一把。
二、案經臺中縣警察局東勢分局報請臺灣臺中地方法院檢察署檢察官偵查起訴及臺灣
    苗栗地方法院檢察署檢察官移送併辦。
    理  由
一、右揭事實，已據被告甲○○分別於警訊及偵審中自白不諱，核與被害人丁○○、
    庚○○、戊○○、證人劉宏信、徐麗珠、同案被告己○○、丙○○○、乙○○等
    人分別於警訊及偵審中所指訴、證述與供述等情節相符，並有臺中縣警察局東勢
    分局職務報告書、現場相片十八張、贓物領據二紙等附卷及鋼剪一把扣案可資佐
    證，事證明確，被告甲○○犯行，堪以認定。
二、查扣案之鋼剪一把，長約六十公分、鋼材製造，刀刃銳利，持以抵拒，足以對他
    人之生命、身體安全產生危害，客觀上應認為兇器，而被告甲○○持以竊盜本件
    被害人庚○○、戊○○二人所有之上開電纜線；故核被告甲○○所為，係犯刑法
    第三百二十一條第二項、第一項第三款之加重竊盜未遂罪、同法第三百二十條第
    一項之竊盜罪；又被告於九十年六月八日凌晨零時三十分，在臺中縣后里鄉○○
    路二七五號處，下手竊盜被害人丁○○所有車牌號碼Ａ四─五九八七號自用小客
    車之竊盜犯行，與同案被告己○○彼此間，有犯意之聯絡，行為之分擔，均為共
    同正犯；再被告所犯上揭三次竊盜行為，其時間緊接，所犯罪名與犯罪構成要件
    相同，顯係基於概括之犯意反覆為之，為連續犯，應依刑法第五十六條之規定論
    以刑法第三百二十一條第二項、第一項第三款之加重竊盜未遂之一罪論，並加重
    其刑；而被告所犯上揭加重竊盜罪，為屬未遂犯，應依刑法第二十六條前段規定
    減輕其刑，並予以先加重其刑後減輕之。爰審酌被告甲○○尚於執行違反懲治盜
    匪條例罪之假釋付保護管束中，即再連續犯上揭三次竊盜犯行，惡性匪淺，對社
    會所生危害亦屬重大，及其於犯後坦承犯行，態度良好，尚知所悔悟等一切情狀
    ，量處如主文所示之刑，以示懲儆。末按扣案之鋼剪一把，為被告甲○○所有，
    且供犯本件加重竊盜未遂罪犯行所用一節，業據被告甲○○供承在卷，並依刑法
    第三十八條第一項第二款規定宣告沒收之；餘經警於九十年六月八日凌晨二時三
    十分許，在臺中縣和平鄉○○○○道處查獲時扣案之Ｔ型扳手一把，雖為被告甲○○所有，惟並未持以供本件竊盜犯行使用，此觀之該Ｔ型扳手係於前揭Ａ四─
    五九八七號自用小客車上查扣，而被告甲○○與同案被告己○○二人共同竊取該
    自用小客車，係因被害人丁○○疏未將該自用小客車熄火上鎖與將鑰匙取下之犯
    罪情節自明，是該扣案扳手部分，顯非供本件竊盜犯行使用，自不另予以宣告沒
    收之。
三、按犯罪事實一部起訴者，其效力及於全部，刑事訴訟法第二百六十七條定有明文
    ；查臺灣苗栗地方法院檢察署檢察官移送併辦九十年度偵字第三六四九號案件，
    與原起訴案件之時間緊接，犯罪構成要件相同，二者間顯有連續犯關係，為起訴
    效力所及，本院自得併予以審理。再公訴意旨另以：被告甲○○於九十年六月八
    日凌晨零時三十分，在臺中縣后里鄉○○路二七五號處，竊盜被害人丁○○所有
    車牌號碼Ａ四─五九八七號自用小客車之案件，係與己○○、丙○○○、乙○○
    等人共同為之，被告甲○○此部分犯行所為應依刑法第三百二十一條第一項第四
    款之結夥三人以上竊盜罪論處云云，而同案被告己○○為該竊盜犯之共犯部分，
    已據同案被告己○○供承在卷，惟於同案被告丙○○○、乙○○二人則於偵查中
    對於該情堅決否認，辯稱：並未參與竊盜等語；此查被告甲○○、同案被告己○○二人，於偵查及本院審理中均一致供稱該時僅有其二人共同竊盜該自用小客車
    ，同案被告丙○○○、乙○○二人並未參與等語，核與同案被告丙○○○、乙○○二人分別於警訊及偵審中所辯稱情節相符，同案被告丙○○○、乙○○二人所
    辯並未參與該竊盜犯行等語，自非無據，是自難以同案被告丙○○○、乙○○二
  人該時一同於車上，即推論有一同竊盜該自用小客車之情事，是本件認定被告甲○○於九十年六月八日凌晨零時三十分許，在臺中縣后里鄉○○路二七五號處，
    竊盜車牌號碼Ａ四─五九八七號自用小客車犯行，是與同案被告為己○○共同為
    之，同案被告丙○○○、乙○○二人並非該竊盜犯行之共同被告之情自堪認定，
    被告甲○○此部分犯行應依刑法第三百二十條第一項之竊盜罪論處，此認定之犯
    罪事實係適用刑法第三百二十條第一項竊盜罪，與公訴人所提起公訴認定被告甲○○所犯刑法第三百二十一條第一項第四款加重竊盜罪之犯罪事實間，基本社會
    事實相同，此部分適用法條自應予以變更，均附此敘明。
據上論斷，應依刑事訴訟法第二百九十九條第一項前段、第三百條，刑法第五十六條
、第三百二十一條第二項、第一項第三款、第二十六條前段、第三十八條第一項第二
款，判決如主文。
中      華      民      國      九十      年     十     月    三十一    日
                                        法  官   梁   堯   銘
右正本證明與原本無異。
如不服本判決，應於送達後十日內向本院提出上訴狀（須附繕本），上訴於臺灣高等
法院臺中分院。
                           書記官
中      華      民      國      九十      年     十     月    三十一    日
附錄論罪科刑法條
刑法第三百二十一條
犯竊盜罪而有左列情形之一者，處六月以上五年以下有期徒刑：
一、於夜間侵入住宅或有人居住之建築物、船艦，或隱匿其內而犯之者。
二、毀越門扇、牆垣或其他安全設備而犯之者。
三、攜帶兇器而犯之者。
四、結夥三人以上而犯之者。
五、乘火災、水災或其他災害之際而犯之者。
六、在車站或埠頭而犯之者。
前項之未遂犯罰之。


司法院資訊處製作；財團法人民間司法改革基金會備份。
